臺灣屏東地方法院刑事判決　　　　　　　　　　　　　九十年度易字第Y一三六四?
　　公　訴　人　臺灣屏東地方法院檢察署檢察官
　　被　　　告　乙○○
右列被告因詐欺案件，經檢察官提起公訴（九十年度偵字第四七八五號），本院判決
如左：
    主  文
乙○○意圖為自己不法之所有，以詐術使人將第三人之物交付，累犯，處有期徒刑參
月，如易科罰金，以參佰元折算壹日。
    事  實
一、乙○○有多次前科，最近一次於民國（下同）八十六年間，因違反麻醉藥品管理
    條例案件，經台灣高雄地方法院判處有期徒刑八月確定，於八十八年三月二十七
    日執行完畢。詎其猶不知悔改，竟意圖為自已不法之所有，於八十九年六月七日
    （起訴書誤載為七月六日）上午十時許，打電話至台南市○區○○街二十號全家
    便利商店，向店員甲○○佯稱其為店長，要求將店內之現金新台幣（下同）一萬
    五千元、ＩＣ電話卡、易付卡、香煙等物品打包，交付其先前請帝一無線計程車
    行所派、編號第二五八號不知情之計程車司機楊炳福，甲○○誤信為真而交付之
    ，乙○○即以0000000000（起訴書誤載為0000000000）號
    行動電話，撥打給楊炳福並指示其將上開物品載至台南市○○路與中華東路之清
    粥小菜附近，楊炳福不疑有他而驅車前往，並將上揭物品交付乙○○。嗣經該便
    利商店店長出現，始知受騙而報警查獲。
二、案經台南市警察局第五分局報告台灣台南地方法院檢察署呈請台灣高等法院檢察
    署移轉台灣高雄地方法院檢察署偵訊。該署再呈轉臺灣高等法院高雄分院檢察署
    令轉台灣屏東地方法院檢察署檢察官偵查起訴。
    理  由
一、訊據被告乙○○固不否認坐過楊炳福之計程車，惟矢口否認詐欺犯行，辯稱：伊
    並無打電話騙東西，而坐楊炳福車要去高雄云云。經查，被告打電話佯稱店長且
    要求將上揭物品打包交付司機乙節，業據證人甲○○證述歷歷；而被告請帝一無
    線計程車行派車至上揭便利超商，亦有該車行之派車留言單一紙在卷可稽。次查
    ，被告以其手機撥打楊炳福手機，指示其行車路線等情，除有被告行動電話之通
    聯紀錄一紙附卷外，並經證人楊炳福證述明確，且當庭指證係被告搭乘其車無訛
    。末查，被告辯稱其搭乘楊炳福車係去高雄云云，復經證人楊炳福否認在卷。綜
    上所述，被告所辯，無非事後卸責之詞，不足採信，其犯行已臻明確，應依法論
    科。
二、核被告所為，係犯刑法三百三十九條第一項之詐欺取財罪。被告利用不知情之計
    程車司機楊炳福犯罪，係間接正犯。又其曾於八十六年間因違反麻醉藥品管理條
    例案件，經台灣高雄地方法院判處有期徒刑八月確定，於八十八年三月二十七日
    執行完畢，有台灣屏東地方法院檢察署刑案資料查註紀錄表、台灣高等法院被告
    全國前案記錄表各一紙在卷可按，其於五年之內再犯有期徒刑以上刑之本罪，為
    累犯，應依法加重其刑。被告行為後，原刑法第四十一條易科罰金之規定，已經
    立法院修正將其適用範圍擴大至最重本刑五年以下有期徒刑之罪，並於九十年一
    月十日由總統公布施行，而於同年月十二日生效，茲比較新舊法律之規定，新修
    正之條文對於易科罰金之條件顯然有利於行為人，依刑法第二條第一項前段規定
    ，自應依新修正之刑法第四十一條第一項為易科罰金之依據。爰審酌被告素行不
    良，有多次前科，不思以正當工作賺取金錢，反出此下策，犯罪之目的、手段，
    犯後否認犯行，毫無悔改之意，惟念所詐取物品之金額總計約三萬元，所犯情節
    尚非重大等一切情狀，量處如主文所示之刑，並諭知易科罰金之折算標準。
據上論斷，應依刑事訴訟法第二百九十九條第一項前段，刑法第二條第一項前段、第
三百三十九條第一項、第四十一條第一項前段、第四十七條，罰金罰鍰提高標準條例
第一條前段、第二條，判決如主文。
本案經檢察官趙燕利到庭執行職務。
中      華      民      國    九十一    年      二      月    二十七    日
                                    台灣屏東地方法院刑事第一庭
                                        審判長法  官  潘正屏
                                              法  官  林世民
                                              法  官  楊中琪
得上訴
右正本證明與原本無異。
如不服本判決應於收受本判決送達後十日內向本院提出上訴書狀，其未敘述上訴理由
者，並得於提起上訴後十日內向本院補提理由書狀（均須按他造當事人之人數附繕本
 ）「切勿逕送上級法院」
                     書記官   謝博興
中    華    民    國     九十一      年      三      月       一      日
附錄論罪之法條：刑法第三百三十九條第一項
中華民國刑法第三百三十九條
 (普通詐欺罪)
意圖為自己或第三人不法之所有，以詐術使人將本人或第三人之物交付者
，處五年以下有期徒刑、拘役或科或併科一千元以下罰金。
